【裁判字號】    99,審交易,288
【裁判日期】    991022
【裁判案由】    公共危險
【裁判全文】
臺灣桃園地方法院刑事判決           99年度審交易字第288號
公  訴  人  臺灣桃園地方法院檢察署檢察官
被      告  甲○○
上列被告因公共危險案件，經檢察官提起公訴（99年度偵字第16
924 號），嗣於本院準備程序進行中，被告就被訴事實為有罪之
陳述，經本院告知簡式審判程序意旨，並聽取公訴人及被告之意
見後，本院裁定改依簡式審判程序審理，並判決如下：
    主  文
甲○○服用酒類，不能安全駕駛動力交通工具而駕駛，累犯，處
有期徒刑拾月。
    事  實
一、甲○○前於民國95年間因違背安全駕駛案件，經本院以95年
    度桃交簡字第1509號判決，判處有期徒刑4 月確定。復於同
    年間再因違背安全駕駛案件，經本院以96年度交易字第8 號
    判決，判處有期徒刑7 月確定，嗣經本院以96年度聲減字第
    912 號裁定，減為有期徒刑3 月又15日確定，並與前開有期
    徒刑4 月接續執行，於96年8 月27日期滿執行完畢。又於97
    年間因違背安全駕駛案件，經本院以97年度交易字第133 號
    判決，判處有期徒刑9 月確定，於98年7 月5 日期滿執行完
    畢出監（於本案均構成累犯）。詎猶不知悔改，明知其於99
    年5 月29日上午11時許起至中午12時許止，在桃園縣桃園市
    ○○路某友人住處內飲用高梁酒後，已達不能安全駕駛動力
    交通工具程度，竟仍執意騎乘車牌號碼為VLE-277 號之輕型
    機車上路，嗣於同日（29日）晚間8 時35分許，行經桃園縣
    桃園市○○路與中山路口前，為警攔檢，對甲○○施以呼氣
    酒精濃度檢測，測得其呼氣酒精濃度達每公升0.61毫克，始
    查悉上情。
二、案經桃園縣政府警察局報請臺灣桃園地方法院檢察署檢察官
    偵查起訴。
    理  由
一、本案被告甲○○所犯之罪，並非法定刑為死刑、無期徒刑或
    最輕本刑3 年以上有期徒刑之罪，亦非高等法院管轄第一審
    之案件，而被告於準備程序中就被訴事實已為有罪之陳述，
    經本院告知簡式審判程序之旨，並聽取公訴人及被告之意見
    後，本院乃依刑事訴訟法第273 條之1 第1 項規定，裁定改
    行簡式審判程序，合先敘明。
二、訊據被告甲○○對於上揭時、地酒後騎乘上開輕型機車為警
    查獲，經呼氣測試其酒精濃度值達每公升0.61毫克之事實，
    於偵查及本院審理中均坦承不諱，復有桃園縣政府警察局道
    路交通事故當事人酒精測定紀錄表1 紙在卷可佐。依交通部
    運輸研究所90年9 月24日運安字第900005854 號函所載，呼
    氣中酒精濃度每公升含量為0.25毫克，即相當於血液中酒精
    濃度（BAC ）百分之0.05，且依該函所附該所79年「駕駛人
    行為反應之研究－酒醉駕車對駕駛行為之分析研究」指出：
    （一）BAC 達百分之0.03至百分之0.05時，對駕駛能力之影
    響為：多數駕駛人心境逐漸變幻不定，視覺與反應靈敏性減
    弱，對速度及距離的判斷力差。對心理行為之影響為：觀察
    力逐漸欠缺，心情漸趨輕鬆，自信心增加，多話，精神狀態
    處於陶醉感。（二）BAC 到達百分之0.05至百分之0.08時，
    對駕駛能力之影響為：反應遲鈍，駕駛能力受損，遲而不決
    或決而不行。對心理行為之影響為：情緒鬆弛，感情與行為
    趨向誇張，肌肉不協調，精神處於興奮狀態。（三）BAC 到
    達百分之0.08至百分之0.15時，對駕駛能力之影響為：判斷
    力嚴重受到影響，體能與精神協調受損，駕駛之體能困難增
    加。對心理行為之影響為：產生情緒異常現象，步伐不平穩
    ，言語不清，反應惡劣，記憶及判斷力受損，精神處於錯亂
    狀態。（四）BAC 超過百分之0.15時，對駕駛能力之影響為
    ：視線搖晃，駕駛已進入恍惚狀態，判斷及理解遭到扭曲，
    駕駛不穩定。對心理行為之影響為：意識不明，嘔吐，站、
    走及講話困難，責任感喪失，精神處於麻痺狀態。（五）BA
    C 超過百分之0.50時，對駕駛人能力之影響為：無法開車。
    對心理行為之影響為：爛醉如泥，失去知覺可能致死，精神
    處於昏睡狀態。本件被告飲酒後，呼氣酒精濃度達每公升0.
    61毫克，已如前述，換算後相當於BAC 百分之0.122 ，參酌
    上開說明，被告之判斷力、精神協調、駕駛體能、精神狀態
    等均已受到相當影響而減退。又其對員警指揮及交通號誌無
    反應或遲緩，駕駛判斷力顯然欠佳；於員警命駕駛人作平衡
    動作，駕駛人腳步不穩、手腳部顫抖，顯無法正常行駛；查
    獲、測試或問訊過程有含糊不清、呆滯木僵等情事且駕駛人
    臉色紅潤，身上有酒味跡象，顯然無法安全駕駛，此有刑法
    第185 條之3 案件測試觀察紀錄表1 紙在卷可稽；另觀諸卷
    附之桃園縣政府警察局汽機車駕駛人酒後生理協調平衡檢測
    紀錄卡所載，經警要求被告為：雙腳併攏，兩手緊貼大腿，
    將一腳向前抬高離地15公分，並停止不動30秒；雙腳併攏，
    雙手向前平伸，閉眼輪流使用左右手的食指指尖觸摸鼻尖；
    閉雙眼，30秒內朗誦阿拉伯數字由1001至1030等檢測，被告
    檢測結果均為不合格，益徵被告之平衡能力已受酒精影響。
    綜上所述，足認被告為警查獲當時情況，已因酒精而使其正
    常駕駛能力受影響，已達不能安全駕駛之程度，是被告自白
    顯與事實相符，足堪採信。本件事證明確，被告犯行堪以認
    定，自應依法論科。
三、核被告甲○○所為，係犯刑法第185 條之3 服用酒類不能安
    全駕駛動力交通工具而駕駛罪。另被告有如上開事實欄一所
    載之犯罪科刑及執行情形，有臺灣高等法院被告前案紀錄表
    1 份在卷可按，其於徒刑執行完畢後5 年內故意再犯本件有
    期徒刑以上之罪，為累犯，應依刑法第47條第1 項之規定加
    重其刑。爰審酌被告前已有5 次酒駕前科，本案復為相同犯
    行，顯無視於法禁，已危及道路交通安全，且乏尊重其他用
    路人生命、財產安全之觀念，並兼衡被告之犯罪動機、生活
    狀況、犯後坦承犯行、態度尚佳等一切情狀，量處如主文所
    示之刑，以示懲儆。
據上論斷，應依刑事訴訟法第273 條之1 第1 項、第299 條第1
項前段，刑法第185 條之3 、第47條第1 項，刑法施行法第1條
之1 第1 項，判決如主文。
本案經檢察官梁光宗到庭執行職務。
中    華    民    國    99    年    10    月    22    日
                        刑事庭  法  官  鍾雅蘭
以上正本證明與原本無異。
如不服本判決，應於判決送達後10日內向本院提出上訴狀（應附
繕本），其未敘述上訴理由者，應於上訴期間屆滿後20日內補提
理由書狀於本院，上訴於臺灣高等法院。
                                書記官  陳恩如
中    華    民    國    99    年    10    月    22    日
附錄本案論罪科刑法條：
中華民國刑法第185 條之3
服用毒品、麻醉藥品、酒類或其他相類之物，不能安全駕駛動力
交通工具而駕駛者，處1 年以下有期徒刑、拘役或科或併科15萬
元以下罰金。

司法院資訊處製作；財團法人民間司法改革基金會備份。
